【裁判字號】    97,審訴,826
【裁判日期】    970613
【裁判案由】    毒品危害防制條例
【裁判全文】
臺灣桃園地方法院宣示判決筆錄         97年度審訴字第826號
公  訴  人  臺灣桃園地方法院檢察署檢察官
被      告  乙○○
指定辯護人  本院公設辯護人甲○○
上列被告因違反毒品危害防制條例案件，於中華民國97年6 月13
日下午4 時許，在本院第10法庭宣示判決，出席職員如下：
          法  官  江振義
          書記官  林韡婷
法官起立朗讀判決主文、犯罪事實要旨、處罰條文，及告以上訴
限制、期間並提出上訴狀之法院，且諭知記載其內容：
一、主  文：
    乙○○犯如附表所示之罪，分別處如附表所示之主刑及從刑
    ；應執行有期徒刑貳年，扣案如附表所示之第一級毒品海洛
    因伍包（驗餘淨重共伍點零肆柒公克）、第一級毒品海洛因
    拾包（毛重共捌點玖公克）、內含第一級毒品海洛因殘渣
    塑膠袋柒只、第二級毒品甲基安非他命拾壹包（毛重共拾壹
    點肆柒公克）均沒收銷燬之，分裝杓貳支、吸食器貳個、橡
    皮管壹條、磅秤壹個、吸管貳支、分裝袋貳包均沒收。
二、犯罪事實要旨：
    乙○○於民國92年間因施用毒品案件，經本院以92年度毒聲
    字第1661號裁定送觀察、勒戒後，認有繼續施用毒品傾向，
    再經本院以92年度毒聲字第3709號裁定送強制戒治，嗣經本
    院以93年度毒聲字第1057號裁定停止戒治，所餘期間付保護
    管束，至93年12月1 日保護管束期滿未經撤銷，視為強制戒
    治執行完畢，並經臺灣桃園地方法院檢察署檢察官於94年1
    月27日以94年度戒毒偵字第72號為不起訴處分確定。又於94
    年間分別因施用毒品案件，各經臺灣板橋地方法院以95年度
    易字第451 號判處有期徒刑5 月、本院以95年度訴字第352
    號判處有期徒刑10月，並分別於95年5 月24日、同年月29日
    確定在案，嗣經本院以96年度聲減字第232 號裁定各減為有
    期徒刑2 月15日、5 月，應執行有期徒刑7 月確定，入監執
    行後，於96年7 月16日因減刑後刑期已滿而釋放出監；另於
    上開2 判決確定前之95年1 月初某日至同年2 月24日止，因
    連續販賣第一級毒品案件，經本院以95年度訴字第1153號判
    處有期徒刑8 年，經上訴後，現經臺灣高等法院以97年度上
    訴字第1563號繫屬中（上開3 罪應併合處罰，因尚有1 罪未
    經判決確定並執行完畢，故於本案不構成累犯）。詎其仍不
    知悔改並戒除毒癮，復分別基於施用第一、二級毒品之犯意
    ，而有如附表所示之5 次施用毒品犯行，嗣為警於如附表所
    示之時間、地點查獲，並扣得如附表所示之違禁物及其所有
    供犯罪所用之物。
三、處罰條文：
    毒品危害防制條例第10條第1 項、第2 項、第18條第1 項前
    段，刑法第11條、第38條第1 項第2 款、第51條第5 款。
四、協商判決除有刑事訴訟法第455 條之4 第1 項第1 款於本訊
    問程序終結前，被告撤銷協商合意或檢察官撤回協商聲請者
    ；第2 款被告協商之意思非出於自由意志者；第4 款被告所
    犯之罪非第455 條之2 第1 項所定得以協商判決者；第6 款
    被告有其他較重之裁判上一罪之犯罪事實者；第7 款法院認
    應諭知免刑或免訴、不受理者情形之一，及違反同條第2 項
    「法院應於協商合意範圍內為判決；法院為協商判決所科之
    刑，以宣告緩刑或2 年以下有期徒刑、拘役或罰金為限」之
    規定者外，不得上訴。
五、如有前述例外得上訴之情形，又不服本件判決，得自收受判
    決送達後10日內，向本院提出上訴書狀，上訴於第二審法院
    。
中    華    民    國    97    年     6    月    13    日
                        刑事庭    法  官  江振義
                                  書記官  林韡婷
以上正本證明與原本無異
                                  書記官  林韡婷
中    華    民    國    97    年     6    月    13    日
附錄本案論罪科刑法條：
毒品危害防制條例第10條
施用第一級毒品者，處 6 月以上 5 年以下有期徒刑。
施用第二級毒品者，處 3 年以下有期徒刑。
附表
┌─┬─────┬─────┬────┬──────────┐
│編│犯罪時間、│查獲時間、│扣案物品│   罪名及主、從刑   │
│號│地點、行為│地點      │        │                    │
├─┼─────┼─────┼────┼──────────┤
│一│96年10月18│96年10月18│海洛因4 │施用第一級毒品，處有│
│  │日中午12時│日下午1 時│包（毛重│期徒刑柒月，扣案之第│
│  │許，在桃園│20分許，在│共5.73公│一級毒品海洛因肆包（│
│  │縣龜山鄉大│桃園縣龜山│克，驗餘│驗餘淨重共肆點柒陸公│
│  │同路361 號│鄉○○路  │淨重共4.│克）均沒收銷燬之，分│
│  │2 樓租屋處│361 號2樓 │76 公克 │裝杓貳支、吸食器貳個│
│  │內，施用第│租屋處內查│）、分裝│、橡皮管壹條均沒收；│
│  │一級毒品海│獲。      │杓2 支、│又施用第二級毒品，處│
│  │洛因及第二│          │吸食器2 │有期徒刑肆月，扣案之│
│  │級毒品甲基│          │個、橡皮│吸食器貳個、橡皮管壹│
│  │安非他命各│          │管1 條。│條均沒收。          │
│  │1 次。    │          │        │                    │
├─┼─────┼─────┼────┼──────────┤
│二│96年11月14│96年11月14│海洛因10│施用第一級毒品，處有│
│  │日下午某時│日晚間6 時│包（毛重│期徒刑柒月，扣案之第│
│  │許，在桃園│許，在桃園│共8.93公│一級毒品海洛因拾包（│
│  │縣桃園市北│縣桃園市北│克）、甲│毛重共捌點玖公克）│
│  │興街3 樓之│興街3 樓之│基安非他│、內含第一級毒品海洛│
│  │3 處，施用│3 處內查獲│命11包（│因殘渣塑膠袋柒只均沒│
│  │第一級毒品│。        │毛重共11│收銷燬之，磅秤壹台、│
│  │海洛因及第│          │.47 公克│分裝袋貳包、吸管貳支│
│  │二級毒品甲│          │）、內含│均沒收；又施用第二級│
│  │基安非他命│          │第一級毒│毒品，處有期徒刑肆月│
│  │各1 次。  │          │品海洛因│，扣案之甲基安非他命│
│  │          │          │殘渣塑膠│拾壹包（毛重共拾壹點│
│  │          │          │袋7 只、│肆柒公克）沒收銷燬之│
│  │          │          │磅秤1 台│，磅秤壹台、分裝袋貳│
│  │          │          │、分裝袋│包、吸管貳支均沒收。│
│  │          │          │2包 、吸│                    │
│  │          │          │管2 支。│                    │
├─┼─────┼─────┼────┼──────────┤
│三│96年11月16│96年11月16│海洛因1 │施用第一級毒品，處有│
│  │日中午12時│日下午4 時│包（毛重│期徒刑柒月，扣案之第│
│  │許，在桃園│，在桃園縣│0.31公克│一級毒品海洛因壹包（│
│  │縣桃園市三│桃園市三民│，驗餘淨│驗餘淨重零點貳捌柒公│
│  │民路某加油│路1 段49巷│重0.287 │克）沒收銷燬之。    │
│  │站之廁所內│12號前查獲│公克）。│                    │
│  │，施用第一│。        │        │                    │
│  │級毒品海洛│          │        │                    │
│  │因1 次。  │          │        │                    │
└─┴─────┴─────┴────┴──────────┘


司法院資訊處製作；財團法人民間司法改革基金會備份。
